行　政　法　院　判　決　　　　　　　　　　　　　　　　八十八年度判字第八號
　　原　　　告　中華電信股份有限公司臺灣南區電信分公司嘉義營運處
　　代　表　人　甲○○
　　被　　　告　嘉義市政府
右當事人間因勞動基準法事件，原告不服行政院勞工委員會中華民國八十七年七月十
四日台八七勞訴字第○○五七八五號再訴願決定，提起行政訴訟。本院判決如左︰
　　主  文
原告之訴駁回。
　　事  實
緣原告於所屬勞工繼續工作滿一定期間，未依規定給予特別休假（例如勞工許右南自
五十九年十二月八日服務迄今共二十六年，特別休假僅二十八天），案經台灣省政府
勞工處南區勞工檢查所於八十六年九月十二日派員實施勞動檢查專案檢查發現，移嘉
義市政府依違反勞動基準法第三十八條，據以八十六年九月三十日八六府社資字第六
九九七四號處分書，依同法第七十九條規定科處罰鍰貳仟元，折合新台幣陸仟元整。
原告不服，提起訴願、再訴願均遭駁回，遂提起本訴。茲摘兩造訴辯意旨於次：
原告起訴意旨略謂︰一、中華電信公司（改制前電信總局）暨所屬各機構對員工特別
休假一向均依公務人員請假規則規定辦理，七十三年勞動基準法施行後，前電信總局
衡酌兩法有關特別休假之規定，因適用公務人員請假規則優於適用勞動基準法，並依
據勞動基準法第七十條訂定「工作規則」，經交通部七十八年八月十二日交人（七八
）字第○二四七一四號函核定，並報請主管機關：台北市政府，案經台北市政府七十
八年十二月二十一日府勞二字第三八五三七六號函同意備查在案，前電信總局即於七
十八年十二月二十九日七八－人○三－一（一○）號函公告自七十八年十二月二十二
日起實施，一直至最近根據行政院勞工委員會八十六年八月六日，台八十六勞動二字
第○二八四三九號函示，中華電信公司即依上開規定陳報上級交通部，業經交通部八
十六年九月二十二日交人八十六字第○四六○七五號函准予照辦。中華電信公司於八
十六年九月二十五日信人字第八六Ａ三○○二五八四號函轉示所屬各機構：員工服務
年資滿二十四年之公務員兼具勞工及純勞工身分者，依勞動基準法第三十八條之規定
，每年給予休假二十九日，年資滿二十五年以上者，給予三十日，並自八十六年一月
一日起實施。二、台灣省政府勞工處南區勞工檢查所於八十六年九月十二日派員至本
營運處實施大型事業單位勞動條件專業檢查，指稱本營運處員工許右南服務迄今共二
十六年，僅給予二十八天特別休假，違反勞動基準法第三十八條規定，移送嘉義市政
府處分，該府遂依勞動基準法第七十九條之規及其訂定「嘉義市違反勞動基準法罰鍰
案件額度表」對本營運處罰鍰貳仟圓（折算新台幣陸仟元）正，本營運處經查證後，
認為與事實有所出入，不服原罰鍰處分案，三、中華電信機構目前仍屬政府組織之國
營事業型態，依法應服從上級機關之命令。上級行政院、交通部、中華電信總公司及
中華電信南區分公司前所下達之命令，本營運處有遵守之義務，因之本處對員工許右
南從八十六年給予三十天特別休假，是依據上級機關之命令所為，本營運處並無違法
。懇請鈞院鑒察將原決定及原處分均予撤銷，以維護訴訟人之權益。
被告答辯意旨略謂︰一、按原告雖向本府函稱略以：本處現已遵依勞動基準法第三十
八條之規定，．．．年資滿二十五年以上者，給予三十日，並自本（八十六）年一月
起實施，．．．但經台灣省政府勞工處南區勞工檢查所於八十六年九月十二日派員實
施大型事業單位勞動條件專案檢查，仍發現勞工許右南自民國五十九年十二月八日入
公司服務迄今共二十六年，特別休假僅二十八天，未符法令規定。二、查原告若有所
函稱之情事，該原告所屬承辦勞動基準法之人員應向臺灣省政府勞工處南區勞工檢查
所於八十六年九月十二日派員實施檢查之檢查員當場提出說明方為有當。故右開原告
違反勞動基準法第三十八條規定明確，本府所為處分並無不當或違法之處。因此，該
原告所辯各節難謂有理由且顯無可採，請依法判決駁回其訴訟。
　　理  由
按「勞工在同一雇主或事業單位，繼續工作滿一定期間者，每年應依左列規定給予特
別休假：一、一年以上三年未滿者七日。二、三年以上五年未滿者十日。三、五年以
上十年未滿者十四日。四、十年以上者，每一年加給一日，加至三十日為止。」「有
左列行為之一者，處二千元以上二萬元以下罰鍰：一、違反第七條、第九條第一項、
第十六條、第十九條、．．．第三十八條．．．規定者。」勞動基準法第三十八條、
第七十九條第一款定有明文。又「公務員兼具勞工身分者，其有關任（派）免、薪資
、獎懲、退休、撫卹及保險（含職業災害）等事項，應適用公務員法令之規定。但其
他所定勞動條件優於本法規定者，從其規定。」亦為同法第八十四條所明定。本件原
告於所屬勞工繼續工作滿一定期間，未依規定給予特別休假（例如勞工許右南自五十
九年十二月八日服務迄今共二十六年，特別休假僅二十八天），經台灣省政府勞工處
南區勞工檢查所於八十六年九月十二日派員實施勞動條件專案檢查發現，有罰鍰案件
通知書影本附卷可稽，違規事實明確。雖原告主張其員工特別休假之實施係依據交通
部之規定辦理，中華電信公司於八十六年九月二十五日以信人字第八六Ａ三○○二五
八四號函轉所屬各機構，員工服務年資滿二十五年以上者給予三十日休假，並自八十
六年一月一日起實施云云，查原告所屬員工於改制前係公務員兼具勞工身分，依勞動
基準法第八十四條及同法施行細則第五十條規定，該等勞工之特別休假屬「其他所定
勞動條件」之範圍，公務員法令有關特別休假之規定若低於勞動基準法之規定者，應
依勞動基準法規定辦理，故該等勞工凡服務年資滿二十五年以上者，應依首揭法條，
每年給予三十天之特別休假，此乃法律之強制規定。至原告內部相關規定未優於該法
者仍應適用勞動基準法之規定，勞檢所於八十六年九月十二日實施檢查時，原告未依
法給予特別休假，嗣後雖依據交通部指示，溯及自八十六年一月一日給予勞工許右南
三十日之特別休假，惟事後之改善行為尚難作為請求免罰之依據，所訴核不足採。從
而原處分裁處新台幣六千元罰鍰，一再訴願決定遞予維持，揆諸首揭規定，均無違誤
。原告起訴意旨難謂有理，應予駁回。
據上論結，本件原告之訴為無理由，爰依行政訴訟法第二十六條後段，判決如主文。
中    華    民    國     八十八      年      一      月      十四       日
                    行 政 法 院 第 三 庭
                                審 判 長 評  事      曾  隆  興
                                         評  事      趙  永  康
                                         評  事      高  啟  燦
                                         評  事      蔡  進  田
                                         評  事      鄭  淑  貞
右  正  本  證  明  與  原  本  無  異
                                         法院書記官  郭  育  玎
中    華    民    國     八十八      年      一      月      十四       日
